【裁判字號】    89,易,694
【裁判日期】    890905
【裁判案由】    贓物
【裁判全文】
臺灣屏東地方法院刑事判決                          八十九年度易字第六九四號
    公  訴  人  臺灣屏東地方法院檢察署檢察官
    被      告  戊○○
                丙○○
右列被告因贓物案件，經檢察官提起公訴（八十八年度偵字第六七Ｏ二號），本院判
決如左：
    主  文
戊○○故買贓物，處有期徒刑柒月。
丙○○故買贓物，處有期徒刑肆月。又寄藏贓物，處有期徒刑肆月。應執行有期徒刑
柒月。
    事  實
一、戊○○明知衣物、茶組、相機、軟片、鎂光燈等物為乙○○（另案偵辦中）之子
    甲○○（另案偵辦中）所竊得，係來路不明之贓物，其中與攝影相關物品為楊松
    新所有，置於ＹＷ─七九四六號自用小客車內，於民國（下同）八十八年八月二
    十六日上午十時許，在高雄市新興區○○○路一二九之二號前，遭甲○○一併竊
    取；竟基於故買贓物之故意，於八十八年八月底某日上午，在屏東縣竹田鄉竹田
    村某處市場內，向甲○○約定以新台幣（下同）十五萬元之代價購買上開贓物，
    謝某實際僅給付五千元；戊○○即於同年九月間將上開衣物於其位於屏東縣竹田
    鄉○○村○○路二八之四號住處交予知情之丙○○寄藏，其中褲子六十條則以一
    萬元賣予丙○○，言明待賣完後再算帳，丙○○則以每件售價九十九元至二百五
    十元不等之低於市價之代價售予他人；嗣後戊○○將未賣完上開贓物之於同年十
    月二日下午帶至屏東縣竹田鄉○○村○○路二號丙○○住處寄放；經警持臺灣屏
    東地方法院檢察署檢察官核發搜索票至丙○○家搜索，扣得丁○○所有失竊之Ｐ
    Ｒ─三六軟片二百六十支、富士黑白三十六張軟片十支、愛克發正片十支、子母
    型閃光燈一個、三十六張即可拍相機六台、美樂照相機一台、二ＣＲ五電池九十
    個、ＣＲＰ二Ｐ電池二十個、ＣＲ一二三四電池二七二個、ＶＸ四００柯尼卡軟
    片九十支、ＣＲ四四電池一一五個、二０二五電池五個、富士三十六張軟片二十
    支、拍立得六００軟片二支、ＣＲ九二九金頂電池十二個、柯達特殊軟片十八支
    、衣褲六十件等物，再循線至戊○○住處扣得電池三十一個、啟能牌相機七台、
    啟能牌相機二台、拍得麗相機二台、電池五、三腳架一支、雙眼相機皮套十六個
    、單眼相機皮套一個、六二ｍｍ鏡頭蓋二個、五八ｍｍ鏡頭蓋一個、五二ｍｍ鏡
    頭蓋二個、五五ｍｍ鏡頭蓋一個、四六ｍｍ鏡頭蓋二個、五二ＵＶ保護蓋四個、
    ＡＰＳ軟片十支、柯尼卡四００度三十六張軟片九支、四號鹹性電池十七個、四
    號國際牌鹹性電池十二個、放大紙十乘十二型二盆、即可拍（附燈）二十四型四
    台、即可拍二十四型十九台、即可拍三十六型（附燈）十一台、即可拍三十六型
    五台、快門線一條、富士專業軟片二十支、ＫＡＥＮＯＮＦ一八Ｄ相機一台、柯
    尼卡底片三十六張二百九十支、柯達四００度三十六張底片四百支、柯達二００
    度四十支、柯達一００度三十六張底片二四二支、柯尼卡四００度二十四張底片
    十三支、富士一００度三十六張底片九十四支、ＰＲ牌三十六張一百一十七支、
    拍立得六００軟片十支、東芝一０四型電池七十五個、金頂ＣＲ一二三Ａ型電池
    四十八個、東芝ＣＲＰ二Ｐ型電池十八個、東芝一二三型電池十七個、鑰匙圈七
    十五個、髮飾四百六十二個、高爾夫球襪二十七雙、皮包一百九十四只、被單九
    件、床單二十二件、花盆十二個、奇石三個、古董羅漢一尊、石虎一尊、大理石
    茶盤一個、茶壺十四壺、玉虎一個、茶杯九組、茶磁碗三十三個、衣褲一百二十
    一件、托鞋十五雙（上開有關攝影物品均由丁○○領回）。
二、案經丁○○訴請屏東縣警察局移送臺灣屏東地方法院檢察署檢察官偵查起訴。
    理  由
一、右揭犯罪事實業據被告戊○○於偵審中坦承不諱，核與被害人丁○○指訴失竊之
    情節相符，另參以證人甲○○到庭證述扣案之贓物中有部分係伊偷的等情，被告
    戊○○購買贓物部分事證明確。訊之被告丙○○矢口否認任何犯行，辯稱贓物不
    是伊所有，當初係戊○○放在伊車上準備去賣，是戊○○給工錢，並不知係贓物
    云云。經查戊○○並未僱用丙○○一節，業據戊○○於本院審理時陳述明確，有
    審理筆錄在卷可稽，且將褲子六十條賣與被告丙○○一萬元一節，又為被告二人
    所不否認，再查被告丙○○自承平日並無其他常態職業、均以打零工為生，與被
    告戊○○係朋友，知道被告戊○○為油漆工人，並未從事攝影，何況數日後戊○○再載一車與其家庭、職業顯然無關之珍貴照相器材前來供二人沿街兜售，而以
    沿街兜售照相器材之方式亦未免與一般販售相關物品之買賣習慣差異過大，被告
    丙○○辯稱其不知贓物，亦不足採信；此外，尚有搜索扣押筆錄五紙及贓物領結
    一紙在卷為憑，本件事證明確，被告二人犯行洵堪認定。
二、核被告戊○○所為，係犯刑法第三百四十九條第二項故買贓物罪，被告丙○○為
    戊○○受寄收藏贓物部分，核係犯同條第二項寄藏贓物罪，被告丙○○向戊○○
    故買贓物部分，核係犯同條項之故買贓物罪，二罪間犯意各別，犯罪構成要件不
    同，屬數罪應予分論併罰。爰審酌被告戊○○、丙○○二人素行、犯罪動機，犯
    罪之手段、犯罪所生危害非輕等一切情狀，分別量處如主文所示之刑，並就被告
    丙○○部分定其應執行之刑。
據上論斷，應依刑事訴訟法第二百九十九條第一項前段，刑法第三百四十九條第二項
、第五十一條第五款，罰金鍰提高準條例第一條前段，判決如主文。
本案經檢察林津鋒到庭執行職務。
中      華      民      國      八十九      年      九      月    五    日
                                      臺灣屏東地方法院刑事第二庭
                                          審判長法  官 吳永宋
                                                法  官 林昌義
                                                法  官 何清富
右正本證明與原本無異。
對於本判決如有不服應於收受送達後十日內向本院提出上訴書狀上訴於台灣高等法院
高雄分院並按他造當事人之人數附具繕本。
                                                 書記官   謝天祥
中      華     民      國     八十九      年      九       月   五      日
附錄本判決論罪所適用法條：刑法第三百四十九條第二項。


司法院資訊處製作；財團法人民間司法改革基金會備份。
